【裁判字號】    94,簡上,1109
【裁判日期】    950123
【裁判案由】    竊盜
【裁判全文】
臺灣高雄地方法院刑事判決            94年度簡上字第1109號
上  訴  人  台灣高雄地方法院檢察署檢察官
被      告  己○○
上列上訴人因竊盜案件，不服本院高雄簡易庭94年度簡字第6777
號中華民國94年11月29日第一審判決（聲請簡易判決處刑案號：
94年度偵字第25159 號）提起上訴，本院合議庭認不得以簡易判
決處刑，改依通常程序為第一審之審判，判決如下：
    主  文
原判決撤銷。
己○○連續攜帶兇器竊盜，累犯，處有期徒刑玖月。
扣案之鐵剪刀壹把沒收。
    事  實
一、己○○於民國（下同）93年間因竊盜案件，經法院判處有期
    徒刑6 月，如易科罰金，以300 元折算1 日確定，並於94年
    1 月15日執行完畢。復未知悔改，竟意圖為自己不法之所有
    ，並基於概括之犯意，分別於（1）94 年10月21日0 時30
    分許，在高雄市○鎮區○○路172 巷17號，見丙○○所有之
    腳踏車停放該處，即徒手加以竊取之，作為代步騎乘之用，
    嗣於94年10月31日17時30分許，在高雄市○鎮區○○路59巷
    口為警盤查時查獲；（2）94 年10月31日11時30分許，在高
    雄市○鎮區○○路凱旋路口興邦里辦公室旁工地，徒手竊取
    鋁門窗柱架12支，價值約新台幣（下同）40000 元，得手後
    欲離去時為警當場查獲；（3）94 年11月15日1 時許，在高
    雄市○鎮區○○路455 號前，徒手竊取甲○○所有置放於該
    處貨車上之烤肉架6 個，價僅約3000元，經甲○○發現報警
    當場查獲；（4）94 年11月27日某時許，在高雄市前鎮區前
    鎮河沿岸，徒手竊取戊○○放置於該處工地之電纜線300 公
    尺，價值約30500 元，為警於94年11月27日7 時許，在高雄
    市○鎮區○○路59巷1 弄8 號前查獲；（5）94 年12月4 日
    9 時許，在高雄市○鎮區○○路與興旺路口，持長約30公分
    之鐵剪刀1 把，剪斷該處由高雄市政府工務局養護工程處所
    管理之路燈基座內之電線30公分，價值約1500元，加以竊取
    ，嗣經警執行巡邏勤務時當場查獲，並扣得上開鐵剪刀1 把
    。
    理  由
一、按被告以外之人於審判外之陳述雖不符刑事訴訟法第159 條
    之1 至之4 等4 條之規定，而經當事人於審判程序同意作為
    證據，法院審酌該言詞陳述或書面陳述作成時之情況，認為
    適當者，亦得為證據，刑事訴訟法第159 條之5 第1 項定有
    明文。其立法意旨在於傳聞證據未經當事人之反對詰問予以
    核實，原則上先予排除，惟若當事人已放棄反對詰問權，於
    審判程序中表明同意該等傳聞證據可作為證據，基於尊重當
    事人對傳聞證據之處分權，及證據資料愈豐富，愈有助於真
    實發見之理念，且強化言詞辯論主義，使訴訟程序得以順暢
    進行，上開傳聞證據亦具有證據能力。本件證人即被害人丁○○、戊○○、甲○○、丙○○及證人乙○○、趙光正於警
    訊中所為陳述，其性質雖屬傳聞證據，又查無符合同法第15
    9 條之1 至之4 等前4 條之情形，但其等所為之上開警訊筆
    錄內容，業經被告及檢察官於審判期日同意將其等之陳述作
    為證據，本院審酌其等於警訊之陳述作為本案之證據亦屬適
    當，爰認其等於警訊中之證言均具有證據能力，而得作為本
    件認定犯罪事實之證據，先予敘明。
二、上開犯罪事實業據被告己○○於本審理中坦承不諱，核與證
    人即被害人丁○○、戊○○、甲○○、丙○○及證人乙○○
    、趙光正於警訊時證述之情節相符，復有鐵剪刀1 把扣案可
    憑，並有贓物領據5 紙在卷可查；罪證明確，被告犯行堪以
    認定。
三、按刑法第321 條第1 項第3 款之攜帶兇器竊盜罪，其所謂之
    兇器，其種類並無限制，凡客觀上足對人之生命、身體、安
    全構成威脅，具有危險性之器物均屬之（最高法院79年臺上
    字第5253號判例參照），查本件上開被告所持有之鐵剪刀1
    把長約30公分，為鐵製材質，且既堅硬銳利足以剪斷電線，
    則持以加諸人之身體足對人之生命、身體、安全構成嚴重威
    脅，自屬客觀上得作為兇器使用之物。核被告所為，係分別
    犯有刑法第320 條第1 項之普通竊盜罪及第321 條第1 項第
    3 款之攜帶兇器加重竊盜罪。被告上開5 次竊盜犯行，時間
    緊接，犯罪構成要件相同，顯係基於概括犯意反覆為之，爰
    依連續犯之規定論以攜帶兇器竊盜1 罪，並加重其刑。又被
    告曾受上開有期徒刑之執行，有其台灣高等法院被告前案紀
    錄表1 份在卷可查，其於執行完畢後5 年內再犯本件有期徒
    刑以上之罪，為累犯，應依刑法第47條規定加重其刑，並遞
    加重之。本件上開事實欄（1）（3）（4）（5）部分所述之
    被告犯行，雖未據聲請簡易判決處刑，惟與聲請簡易判決部
    分即事實欄（2）所 述之被告犯行，有連續犯之裁判上一罪
    關係，應為聲請簡易判決效力所及，本院自得一併審理。
四、原審予以論罪科刑，固非無見，惟查，原審未及就被告上開
    事實欄（1）（3）（4）（5）部分之犯行一併審酌，自有未
    合。檢察官上訴意旨，執此指摘原判決不當，為有理由，應
    由本院將原判決撤銷改判。審酌被告正值青壯之年，不思以
    正當途徑獲取財物，竟多次行竊他人所有之財物，危害社會
    秩序不輕，惟其所竊財物價值尚非鉅大，且均追回降低犯罪
    之損害程度，又犯後坦承犯行態度尚佳等一切情狀，量處如
    主文所示之刑。又扣案之鐵剪刀1 把為被告所有，業經其陳
    明，且係供本件犯罪所用之物，應依刑法第38條第1 項第2
    款之規定宣告沒收。
五、按檢察官聲請以簡易判決處刑之案件，經法院認為有第451
    條之1 第4 項但書之情形者，應適用通常訴訟程序審判之，
    刑事訴訟法第452 條定有明文；且對於簡易判決之上訴，準
    用刑事訴訟法第三編第一章及第二章之規定，管轄第二審之
    地方法院合議庭受理簡易判決上訴案件，應依通常程序審理
    ，其認案件有刑訴法第452 條之情形者，應撤銷原判決，逕
    依通常程序為第一審判決，法院辦理刑事訴訟簡易程序案件
    應行注意事項第14項亦有規定。本件檢察官就被告涉嫌加重
    誹謗之犯行聲請簡易判決處刑，經本院審理後，認本件應為
    無罪之諭知，已如前述，致有刑事訴訟法第451 條之1 第4
    項但書第3 款之情形，依上開規定，自應由本院合議庭逕依
    通常程序審理後，自為第一審判決，附此敘明。
據上論斷，應依刑事訴訟法第455 之1 第1 項、第3 項，第452
條、第369 條第1 項前段、第364 條、第299 條第1 項前段，刑
法第56條、第321 條第1 項第3 款、第47條、第38條第1 項第2
款，判決如主文。
中    華    民    國    95    年    1     月    23    日
                  刑事第五庭    審判長法  官  李嘉興
                                      法  官  楊筑婷
                                      法  官  林俊寬
以上證明與原本無異。
如不服本判決，應於判決送達後10日內，向本院提出上訴狀。
中    華    民    國    95    年    1     月    23    日
                                      書記官  蔡淑貞
附錄法條：
中華民國刑法第321條
犯竊盜罪而有左列情形之一者，處6 月以上、5 年以下有期徒刑
：
一  於夜間侵入住宅或有人居住之建築物、船艦或隱匿其內而犯
    之者。
二  毀越門扇、牆垣或其他安全設備而犯之者。
三  攜帶兇器而犯之者。
四  結夥三人以上而犯之者。
五  乘火災、水災或其他災害之際而犯之者。
六  在車站或埠頭而犯之者。
前項之未遂犯罰之。


司法院資訊處製作；財團法人民間司法改革基金會備份。
